臺灣桃園地方法院裁定
110年度桃秩字第119號
移送機關    桃園市政府警察局桃園分局
被移送人    楊凱翔  


上列被移送人因違反社會秩序維護法案件，經移送機關以民國11
0年10月21日桃警分刑秩字第1100067573號移送書移送審理，本
院裁定如下：
    主    文
楊凱翔被移送社會秩序維護法第85條第1款部分，不罰。
楊凱翔無正當理由攜帶具有殺傷力之器械，處罰鍰新臺幣6,000
元。
扣案之藍波刀1把、球棒4支均沒入。
    事實及理由
壹、被移送人違反社會秩序維護法第85條第1款部分：
一、移送意旨略以：被移送人於民國110年10月16日早上4時19分
    許在桃園市○○區○○○路0段00巷00號中寧公園前，駕駛車輛聚
    集，經員警攔查，惟被移送人未停車，警員於該車右後方敲
    打車窗示意停車亦未置理，仍加速倒車欲駛離，以此顯然不
    當之行動相加，尚未達強暴脅迫或侮辱之程度，因認被移送
    人涉有違反社會秩序維護法第85條第1款行為等語。
二、按犯罪事實應依證據認定之，無證據不得認定犯罪事實；又
    不能證明被告犯罪，應諭無罪之判決，刑事訴訟法第154條
    第2項、第301條第1項定有明文。而法院受理違反社會秩序
    維護法案件，除本法有規定者外，準用刑事訴訟法之規定，
    亦為社會秩序維護法第92條所明定。次按有於公務員依法執
    行職務時，以顯然不當之言詞或行動相加，尚未達強暴脅迫
    或侮辱之程度者，處拘留或新臺幣一萬二千元以下罰鍰，社
    會秩序維護法第85條第1款有明文規定。
三、經查，被移送人於警詢時均否認涉有前述被移送犯行，被移
    送人辯稱：我認為我聽到警方叫我停下來的時候就有停下來
    了，並且很配合的接受盤查等語，又經本院勘驗現場密錄器
    影像，被移送人於警察到達時確有駕車欲離開現場之情，但
    經警員陸續大聲告以停下並嚇止時，被移送人並未移動車輛
    ，且後續警察抵達於車旁時，車輛亦未移動或有衝撞或拖行
    警員之情，並非如移送意旨所稱有急速迴轉不停止之情，準
    此，尚難認被移送人有以顯然不當之言詞或行動相加之行為
    。又綜觀卷內證據亦不足證明被移送人有以顯然不當之言詞
    或行動相加，是依社會秩序維護法第45條第2項之規定，就
    被移送人此移送部分應為不罰之諭知。
四、依社會秩序維護法第45條第2項，裁定如主文。
貳、被移送人違反社會秩序維護法第63條第1項第1款部分：
一、被移送人於下列時、地有違反社會秩序維護法之行為：
  ㈠時間：110年10月16日早上4時19分許。
  ㈡地點：桃園市○○區○○○路0段00巷00號中寧公園前。
  ㈢行為：被移送人無正當理由攜帶具有殺傷力之藍波刀1把及  
    球棒4支。
二、上開事實，有下列事證證明屬實：
  ㈠被移送人於警詢時之陳述。
  ㈡桃園市政府警察局桃園分局扣押筆錄、扣押物品目錄表各1份
    、現場照片3張及扣押物照片2張。
  ㈢扣案之藍波刀1把、球棒4支。
三、按無正當理由攜帶具殺傷力之器械、化學製劑或其他危險物
    品者，處3日以下拘留或新臺幣3萬元以下罰鍰，社會秩序維
    護法第63條第1項第1款定有明文。而所謂無正當理由，應依
    行為人攜帶具殺傷力器械之目的、攜帶當時之時間、地點、
    身分及舉止等因素，據以認定。經查，扣案之藍波刀為金屬
    製品、質地堅硬，刀鋒成尖銳狀、刀刃扁平銳利，而扣案之
    球棒亦分為金屬及木頭所製、質地堅硬乙情，有現場照片、
    扣押物照片在卷可佐，顯皆可為攻擊他人之武器而具有殺傷
    力。核被移送人所為，係違反社會秩序維護法第63條第1項
    第1款無正當理由攜帶具有殺傷力之器械之違序行為。爰審
    酌被移送人違反本法之手段、違反義務之程度及上開非行所
    生之危害等一切情狀，量處如主文第2項所示之處罰，以資
    懲儆。
四、又扣案之藍波刀1把及球棒4支，係被移送人所有，並為供其
    等違反本法行為所用之物，業經其等於警詢時自承明確，爰
    依社會秩序維護法第22條第3項之規定，併宣告沒入之。
參、依社會秩序維護法第45條第1項、第85條第1款、第63條第1 
    項第1款、第22條第3項，裁定如主文。
中　　華　　民　　國　　110 　年　　12　　月　　30　　日
                  桃園簡易庭  法  官  曾耀緯
以上為正本係照原本作成。
如不服本裁定，得於裁定書送達之翌日起5 日內，以書狀敘述理
由，經本庭向本院普通庭提起抗告。
中　　華　　民　　國　　110 　年　　12　　月　　30　　日
                              書記官  張俊睿
附錄法條：
社會秩序維護法第63條第1項第1款
有左列各款行為之一者，處3日以下拘留或新臺幣30,000元以下
罰鍰：
一、無正當理由攜帶具有殺傷力之器械、化學製劑或其他危險物
品者。
社會秩序維護法第85條第1款
有左列各款行為之一者，處拘留或新臺幣一萬二千元以下罰鍰：
一、於公務員依法執行職務時，以顯然不當之言詞或行動相加，
    尚未達強暴脅迫或侮辱之程度者。